最　高　行　政　法　院　裁　定
                                     100年度裁字第2076號
上  訴  人　王宇鎮
被 上訴 人　財政部臺灣省中區國稅局
代　表　人　鄭義和
上列當事人間綜合所得稅罰鍰事件，上訴人對於中華民國99年9
月23日臺中高等行政法院99年度訴字第229號判決，提起上訴，
本院裁定如下：
　　主  文
上訴駁回。
上訴審訴訟費用由上訴人負擔。
　　理  由
一、按當事人對於高等行政法院判決上訴，如依行政訴訟法第24
    3條第1項規定，以高等行政法院判決有不適用法規或適用不
    當為理由時，其上訴狀或理由書應有具體之指摘，並揭示該
    法規之條項或其內容；若係成文法以外之法則，應揭示該法
    則之旨趣；倘為司法院解釋或本院之判例，則應揭示該判解
    之字號或其內容。如以行政訴訟法第243條第2項所列各款情
    形為理由時，其上訴狀或理由書，應揭示合於該條項各款之
    事實。上訴狀或理由書如未依此項方法表明者，即難認為已
    對高等行政法院判決之違背法令有具體之指摘，其上訴自難
    認為合法。
二、緣上訴人民國（下同）93年度綜合所得稅結算申報，列報捐
    贈納骨塔之扣除額新臺幣（下同）8,470,000元，經被上訴
    人所屬彰化縣分局以該等納骨塔位未符合殯葬管理條例之規
    定，全數否准認列。上訴人不服，提起訴願，經財政部95年
    11月9日台財訴字第09500468110號訴願決定駁回，因上訴人
    未提起行政訴訟而告確定。嗣被上訴人另依臺灣板橋地方法
    院檢察署通報之緩起訴處分書所載，上訴人有利用前開捐贈
    以不實取得成本列報扣除額之情事，認定上訴人虛列捐贈扣
    除額8,470,000元，併計上訴人其餘漏報所得，按所漏稅額
    處1倍之罰鍰計2,511,363元。上訴人不服，申請復查，獲追
    減罰鍰311,852元。上訴人不服，提起訴願遭決定駁回，嗣
    提起行政訴訟，遭原審駁回後，遂提起本件上訴。
三、本件上訴人對於臺中高等行政法院99年度訴字第229號判決
    上訴，主張：檢察官為緩起訴處分者，得課上訴人一定之負
    擔或指示，其中上訴人若依檢察官緩起訴命令，向公益團體
    繳納捐款，即係履行檢察官緩起訴命令，該等金錢給付，並
    得為民事強制執行名義，受處分人因上開緩起訴處分而剝奪
    其財產權，主觀上前揭金錢給付義務亦具強制性、懲罰性，
    雖不若易科罰金係以支付金錢作為自由刑之替代，惟經由緩
    起訴處分條件之履行使其免於遭檢察官發動起訴程序，仍具
    有替代刑罰之效果，實質上應屬於行政罰法第26條第1項所
    稱之「刑事法律處罰」，而有行政罰法第26條第1項「一事
    不二罰」規定之適用，原判決未審酌前述理由，且未有明確
    理由說明即率以駁回，有判決不備理由或理由矛盾之違法等
    語。
四、惟原判決對上訴人上開主張業以依刑事訴訟法第256條第1項
    前段及第260條之規定，緩起訴之救濟途徑與不起訴處分相
    同，緩起訴期滿未經撤銷者，其效力與不起訴處分相同，而
    檢察官依刑事訴訟法第253條之2第1項規定對刑事被告所為
    之指示及所課之負擔，乃屬特殊之處遇，並非刑罰。故刑事
    案件經檢察官為緩起訴處分確定後，宜與不起訴處分確定同
    視，依行政罰法第26條第2項規定，得依違反行政法上義務
    規定裁處之，原處分因而按所漏稅額處1倍之罰鍰，並無違
    反一事不二罰之規定等語，並詳述其論斷得心證之判決理由
    在判決書第8－10頁；至上訴人主張一事不二罰規定適用之
    爭執，原判決係以刑事訴訟法之相關規定為論述，有如上述
    ，尚非以財政部96年3月6日台財稅字第09600090440號函釋
    為準據。是，原判決對此究有何未具體適用法規等違法情形
    ，均未據上訴意旨予以具體說明指摘，其僅泛稱經由緩起訴
    處分之履行，而免遭檢察官發動起訴，仍具替代刑罰之效果
    ，實質上應屬行政罰法第26條第1項「刑事法律處罰」等云
    ，尚非具體指摘原判決適用刑事訴訟法相關規定之論述。核
    上訴狀所載內容，或係重述其在原審業經主張而為原判決摒
    棄不採之陳詞，或係就原審取捨證據、認定事實之職權行使
    事項，任加指摘違誤，或係就原審所為論斷或論駁其主張之
    理由，泛言原判決違背法令，而未具體表明原判決究竟有如
    何合於不適用法規或適用不當、或有行政訴訟法第243條第2
    項所列各款之情形，尚難認為已對原判決之如何違背法令有
    具體之指摘。依首揭規定及說明，應認其上訴為不合法，應
    予駁回。
五、據上論結，本件上訴為不合法。依行政訴訟法第249條第1項
    前段、第104條、民事訴訟法第95條、第78條，裁定如主文
    。
中　　華　　民　　國　　100　 年　　8　　 月　　18　　日
                    最高行政法院第六庭
                        審判長法官　黃　合　文
                              法官　鄭　忠　仁
                              法官　劉　介　中
                              法官　帥　嘉　寶
                              法官　陳　鴻　斌

以  上  正  本  證  明  與  原  本  無  異
中　　華　　民　　國　　100　 年　　8　　 月　　18　　日
　　　　　　　　　　　　　　　書記官　王　史　民